臺灣苗栗地方法院民事裁定　九十一年度再簡抗字第一號
　　抗　告　人　甲○○
　　相　對　人　乙○○○
右當事人間聲請再審事件，抗告人對於民國九十一年一月十七日本院九十年度再簡字
第一號所為之裁定提起抗告，本院裁定如左：
    主      文
抗告駁回。
抗告費用由抗告人負擔。
    理      由
一、本件抗告意旨略以：抗告人對於本院九十年度苗簡字第七三號裁定之送達日期及
    收文日期聲明不服，認有民事訴訟法第五百條第二項之情形，爰提起本件抗告，
    並請求廢棄本院九十年度再簡字第一號駁回抗告人再審之訴之裁定等語。
二、按對於裁定不服，得提起抗告者，除別有規定外，應於裁定送達後十日之不變期
    間內為之。但送達前之抗告，亦有效力，民事訴訟法第四百八十二條及第四百八
    十七條分別定有明文。次按再審之訴，應於三十日之不變期間內提起；前項期間
    ，自判決確定時起算，但再審理由知悉在後者，自知悉時起算，此為同法第五百
    條第一項、第二項所明定。而裁定之聲請再審，依民事訴訟法第五百零七條規定
    ，準用同法第四百九十六條之規定，亦同。惟按當事人以有民事訴訟法第四百九
    十六條第一項第一款適用法規顯有錯誤或第二款判決理由與主文顯有矛盾之情形
    ，對本院確定判決或裁定提起再審之訴或聲請再審，應認此項理由於裁判送達時
    當事人即可知悉，故計算是否逾三十日之不變期間，應自裁判確定時起算，無同
    法第五百條第二項但書再審理由知悉在後之適用（最高法院七十年台再字第二一
    二號及七十一年台再字第二一０號判例參照）。
三、經查，本件抗告人雖以民國九十年五月二十九日本院苗栗簡易庭九十年度苗簡字
    第七十三號確定裁定，有民事訴訟法第四百九十六條第一項第一款所謂適用法規
    顯有錯誤之再審理由，對之聲請再審云云。惟查，本院苗栗簡易庭九十年度苗簡
    字第七十三號返還無權占有土地事件，係經本院苗栗簡易庭於九十年四月十日駁
    回原告即抗告人之訴，嗣經抗告人提起上訴，經本院苗栗簡易庭於九十年五月四
    日裁定命抗告人補繳裁判費新台幣一千四百二十五元，並於同年月十八日送達於
    抗告人，此有送達證書附於前開卷宗足稽，並經本院調取前開卷宗閱明屬實。詎
    抗告人並未遵期補繳裁判費，迄經本院苗栗簡易庭於九十年五月二十九日裁定駁
    回抗告人之上訴而告確定，前開裁定並已於九十年六月十九日送達於抗告人，此
    亦有送達證書附卷前開卷宗可稽。又抗告人既認前開確定裁定有民事訴訟法第四
    百九十六條第一項第一款之再審理由聲請再審，揆諸前開說明，即應自裁判確定
    時起算不變期間，並無同法第五百條第二項但書再審理由知悉在後之適用。詎抗
    告人延至九十年十一月二十二日始行聲請再審，顯已逾上開不變期間，是抗告人
    聲請再審於法自有未合，應予裁定駁回。經核原裁定法院駁回其再審聲請，核無
    違誤，抗告人猶執詞指摘原裁定不當，求為廢棄，為無理由，應予以駁回。
四、依民事訴訟法第四百九十二條第一項、第九十五條、第七十八條，裁定如主文。
中　　　華　　　民　　　國　　九十一　　年　　　三　　　月　　二十九　　日
                                  臺灣苗栗地方法院民事庭
~B審判長法官　陳  慧  萍
~B法　　　官　林  靜  雯
~B法　　　官　高  敏  俐
右為正本係照原本作成。
本裁定不得抗告。
~B法院書記官　范  育  誠
中　　　華　　　民　　　國　　九十一　　年　　　三　　　月　　二十九　　日
